最高法院刑事判決　　　　　　　　　 111年度台上字第2375號
上　訴　人　林清宏
上列上訴人因違反毒品危害防制條例案件，不服臺灣高等法院中
華民國111年1月12日第二審判決（110 年度上訴字第3436號，起
訴案號：臺灣桃園地方檢察署110 年度偵字第13243、24021號）
，提起上訴，本院判決如下：
    主  文
上訴駁回。
    理  由
一、按刑事訴訟法第377 條規定：上訴於第三審法院，非以判決
    違背法令為理由，不得為之。是提起第三審上訴，應以原判
    決違背法令為理由，係屬法定要件。如果上訴理由書狀並非
    依據卷內訴訟資料，具體指摘原判決不適用何種法則或如何
    適用不當，或所指摘原判決違法情事，顯與法律規定得為第
    三審上訴理由之違法情形不相適合時，均應認其上訴為違背
    法律上之程式，予以駁回。
二、本件原判決綜合全案證據資料，認定上訴人林清宏有其事實
    欄所載與鄭仁坤、王宗崴、唐語辰（以上3 人另案審理）及
    林昆賢（業經另案判刑確定）等人共同自馬來西亞走私及運
    輸第一級毒品海洛因至臺灣地區之犯行，因而維持第一審依
    想像競合犯規定，從一重論處上訴人共同運輸第一級毒品罪
    刑（累犯，處有期徒刑11年4 月），並諭知相關沒收之判決
    ，而駁回上訴人在第二審之上訴，已詳述其認定犯罪事實所
    憑證據及認定之理由。
三、刑法第59條之酌量減輕其刑，必其犯罪情狀確可憫恕，在客
    觀上足以引起一般人之同情，認為即予以宣告法定最低度刑
    ，猶嫌過重，始有其適用。原判決已說明上訴人為貪圖暴利
    ，與鄭仁坤等人共同為本件運輸第一級毒品之犯行，經查獲
    之毒品海洛因純質淨重高達1,906.37公克，對社會所造成潛
    在之危害甚鉅，且所涉之運輸第一級毒品罪，已依毒品危害
    防制條例第17條第2項、第1項規定遞減輕其刑，並無科以最
    低刑度猶嫌過重之情事，在客觀上並無情輕法重而足以引起
    一般人同情之情形等旨，是原判決已就上訴人本件犯罪情狀
    為全盤觀察，認無情輕法重之情形，因而未適用刑法第59條
    規定減輕其刑，核其此部分論斷，於法並無不合。上訴意旨
    徒憑己見，以上訴人領有身心障礙手冊，且其父及子女罹病
    ，為給予子女較佳生活環境，而為本件犯行云云，據以指摘
    原判決未依刑法第59條規定酌量減輕其刑為不當，自非合法
    之第三審上訴理由。
四、刑罰之量定為事實審法院之職權，倘其量刑合於法律所規定
    之範圍，並無顯然失當或違反公平、比例及罪刑相當原則者
    ，自不能任意指為違法而執為適法之第三審上訴理由。原判
    決於理由內敘明第一審判決以行為人之責任為基礎，已依刑
    法第57條所列各款事項（包括上訴人犯後坦承本件犯行，已
    有悔意），而為量刑，認其量刑並無不當而予以維持，既未
    逾越法定刑範圍，亦無顯然失當或違反公平、比例及罪刑相
    當原則之情形，自屬裁量權之適法行使，尚難遽指為違法。
    上訴意旨任憑己意，謂上訴人犯後深感後悔，且平日均捐款
    予公益團體，因本案遭羈押近一年云云，指摘原判決量刑過
    重，亦非適法之第三審上訴理由。
五、其餘上訴意旨均非依據卷內訴訟資料，具體指摘原判決不適
    用何種法則或如何適用不當，徒就原判決已明確論斷說明之
    事項，暨不影響於判決結果之枝節問題，漫事爭論，顯與法
    律規定得為第三審上訴理由之違法情形不相適合。揆之首揭
    說明，本件上訴為違背法律上之程式，應予以駁回。
據上論結，應依刑事訴訟法第395條前段，判決如主文。
中    華    民    國   111    年    5     月    12    日
                  刑事第三庭審判長法  官  徐  昌  錦  
                                  法  官  林  恆  吉  
                                  法  官  江  翠  萍  
                                  法  官  侯  廷  昌  
                                  法  官  林  海  祥  
本件正本證明與原本無異
                                  書記官
中    華    民    國   111    年    5     月    18    日